臺灣臺北地方法院民事簡易判決
111年度北簡字第7682號
原      告  李訓丞  
被      告  王建文  

上列當事人間損害賠償事件，原告提起附帶民事訴訟，經刑事庭
以110年度審交附民字第578號裁定移送，於民國111年7月12日言
詞辯論終結，本院判決如下：
    主    文
被告應給付原告新臺幣43,730元，及自民國110年12月24日起至
清償日止按年息百分之5計算之利息。
原告其餘之訴駁回。
訴訟費用由被告負擔百分之13，餘由原告負擔。
本判決第1項得假執行；被告以新臺幣43,730元為原告預供擔保
，得免為假執行。
原告其餘假執行之聲請駁回。
    事實及理由
一、按訴狀送達後，原告不得將原訴變更或追加他訴。但請求之
    基礎事實同一、擴張或減縮應受判決事項之聲明者，不在此
    限，民事訴訟法第255條第1項但書第2、3款定有明文。原告
    於民國110年12月23日起訴時請求被告給付新臺幣（下同）2
    96,292元，及自起訴狀繕本送達翌日起至清償日止，按年息
    百分之5計算之利息；請准供擔保宣告假執行（附民卷第5頁
    )；嗣於111年5月31日具狀擴張聲明為：被告應給付原告330
    ,935元（本院卷第59頁)，其擴張應受判決聲明請求之基礎
    事實同一，符合前述規定，應准。
二、原告主張、聲明：被告於民國110年5月18日上午9時50分許
    ，駕駛車牌號碼000-0000號（下稱A車）自用小客車沿臺北
    市信義區松德路168巷由東往西方向行駛，行經同巷22號前
    時（下稱系爭路段），欲迴轉進入對向車道內時，本應注意
    汽車迴車前，應暫停、顯示左轉燈光或手勢，看清有無來往
    車輛始得迴轉，而依當時之情形並無不能注意之情事，竟疏
    未注意，貿然迴轉，致左後方原告騎乘車牌號碼000-000號
    （下稱B車）普通重型機車撞擊A車左側車身，原告人車倒地
    ，原告受有右側腓骨外踝非移位閉鎖性骨折及右手肘挫傷等
    傷害（下稱系爭傷害），有臺北醫學大學附設醫院與臺北市
    立聯合醫院仁愛院區之診斷證明書可證，並經本院110年度
    審交簡字第310號判處罪刑確定，原告依侵權行為法律關係
    提起本訴。原告因治療創傷，支出醫療相關費用5,356元，
    營養補給品與推拿整復費用8,200元，無法工作薪資損失267
    ,379元（計算式：日薪3,376元×22日×3個月×1.2倍薪資獎勵
    ）。又原告受此不法侵害，身心均痛苦異常，請求賠償慰撫
    金50,000元，共計330,935元。並聲明：如上擴張後之聲明
    。
三、被告答辯、聲明：原告為熊貓快遞，當日早上趕單外送超速
    及違規超車，被告依法停車等待迴轉卻遭原告撞擊，當下被
    告積極下車察看原告傷勢，並主動電話聯繫救護車、分局及
    保險公司出險，原告當日下午請求賠償42,000元，現請求高
    價賠償，實屬無理。參照最高法院70年度台上字第2550號、
    80年度台上字第1462號、100年度台上字第328號判決意旨及
    民法第184條第1項前段及第2項、第191條之2規定，原告應
    就侵權行為之成立要件負舉證之責。原告有超速、違規超車
    逆向等交通違規行為，系爭路段經台北市政府公告為速限30
    公里，非事故鑑定書中所載50公里，及依道路交通安全規則
    第101條第二至五項規定，系爭路段前標示為學校路段，後
    車不得超車，及現場圖刹車痕、行車紀錄器均顯示原告之B
    車為後車，B車未提示A車欲超車之意，未獲前車允讓逕自超
    車。B車疑因煞車不及撞上前車，二車為同向同車道之前後
    車關係。據交通法規，平面交通之安全距離為「隨時保持停
    煞距離」，B車未保持與前車安全距離，2公尺剎車痕在A車
    後方。A車完全停止後，才被B車從左後方撞擊一直到左前，
    鑑定書記載B車行駛於A車正左側…A車左側碰撞到B車右側車
    身，不符事實。於110年5月18日兩造簡訊對話中，原告自提
    請求42,000元，並提供4月19日至5月19日期間薪資收入電子
    單據30,958元，做為日後2周無法工作之請求依據，與本件
    提出每日收入3,000元及各項賠償不符。原告主張近30萬元
    ，惟依證據顯示及被告於筆錄中記載迴轉前有注意前後車輛
    ，並從中間後視鏡看到原告於被告後方行駛機車，被告為防
    止損害之發生，已盡相當之注意，原告撞擊受傷不該全由被
    告負責，B車靜止狀態遭受後車撞擊，實無故意或過失情事
    ，且被告車損修復尚需45,000元，依民法第217條規定，應
    審酌過失相抵之適用。並聲明：原告之訴駁回，如受不利判
    決願供擔保請免假執行。
四、本院判斷的簡要說明：
(一)不爭執事項：被告因本件駕駛過失造成原告傷害，已經本院
    以110年度審交簡字第310號刑事判決確定。
(二)爭執事項：原告得否向被告請求賠償?
　1.被告雖提出最高法院70年度台上字第2550號、80年度台上字
    第1462號、100年度台上字第328號判決並民法第184條第1項
    前段及第2項、第191條之2規定抗辯原告未就侵權行為之成
    立要件負舉證之責，但查，被告本件駕駛行為涉有過失，已
    經本院刑事判決確定，且本院刑事判決係依被告於刑事程序
    自白併參考相關鑑定意見及客觀卷證所認定，被告以其在國
    外工作故未上訴，顯與本件被告曾於刑事庭自白的情形不相
    一致，難以採取，可以認定被告有迴車前未注意有無來往車
    輛的過失，並對原告成立民法第184條第1項的侵權行為，且
    無從參採被告所引上述最高法院判決意見的餘地。至於被告
    所抗辯是原告超速違反道路交通安全規則第101條、第94條
    等規定方造成本件車禍，並不妨害被告本件侵權行為成立的
    認定，至多僅得於認定原告各項請求是否可採後，再依民法
    第217條規定審酌計算被告最終應賠償之金額。
　2.原告各項賠償請求的認定：
　⑴醫療費用等相關支出5,356元：此部分已經原告提出相關的診
    斷證明書、醫療收據、發票、乘車證明(本院卷第63-77頁)
    等為證，經參酌診斷證明書所載原告所受傷勢，可以認定原
    告上述請求，確實必要，而可採取。
　⑵推拿整復費用8,200元：此部分原告並未提出客觀可以認定的
    證據，且原告上述的診斷證明書也沒有此部分的記載，是無
    法採取。
　⑶3個月工作損失267,379元：經查，原告雖請求3個月，但依原
    告所提的客觀診斷證明書，僅記載需休養2個星期，故原告
    超出2個星期的請求，並無依據，而難採取。另原告雖主張
    按每日所得3,376元加計1.2倍薪資獎勵政策，並提出薪資證
    明及獎勵政策(本院卷第79-109頁)等資料，但查，經本院依
    原告聲請函富胖達股份有限公司詢原告的每日所得清單(本
    院卷第147頁)，該公司並未將原告每日所得函覆本院，僅以
    原告與該公司為承攬關係，自110年4月23日至同年5月25日
    ，總計匯款3筆，總共40,059元(本院卷第163-165頁)，經除
    以期間的日數32日(5月25日撥款日未計入)，原告的平均每
    日薪資應為1,252元(40,059/32=1,252，四捨五入)，再乘以
    14天，約為17,528元(1,252×14＝17,528)，原告超出17,528
    元部分的工作損失請求，尚無依據，難以採取。　　
　⑷精神慰撫金5萬元：查，不法侵害他人之身體、健康、名譽、
    自由、信用、隱私、貞操，或不法侵害其他人格法益而情節
    重大者，被害人雖非財產上之損害，亦得請求賠償相當之金
    額，民法第195條第1項前段定有明文。又按不法侵害他人之
    人格權，被害人受有非財產上損害，請求加害人賠償相當金
    額之慰撫金時，法院對於慰撫金之量定，應斟酌實際加害情
    形、所造成之影響、被害人痛苦之程度、兩造之身分地位、
    經濟情形及其他各種狀況，以核定相當之數額（最高法院47
    年台上字第1221號、51年台上字第223號民事判決意見）。
    被告因本件過失駕駛行為，使原告受有上述傷害並造成原告
    精神上痛苦，應為社會生活一般人之正常感受，且情節非輕
    ，依上述規定及最高法院判決意見，原告自得請求被告賠償
    非財產上之損害。經審酌被告加害情形、原告所受傷勢所可
    能造成精神上痛苦程度、兩造之身分、地位、經濟狀況等(
    為保護雙方個人資料，詳卷內個資卷)一切情狀，認原告請
    求給付精神慰撫金5萬元，尚屬允妥，可以採取。
　3.民法第217條第1項適用的說明：經查，依被告所提的系爭路
    段照片(本院卷第129頁)及相關的卷證，可以認定原告亦有
    未注意車前狀況的過失，而該過失的狀況，因發生在被告迴
    車前未注意往來車輛之後，故本院認為，原告本件車禍的過
    失程度，以40%為當，被告抗辯應由原告負擔主要過失責任
    ，與被告迴車前未注意往來車輛的過失發生在前的客觀狀況
    不相一致，難以採取。經加計原告所可以主張的賠償及過失
    比例後，原告本件應可請求43,730元[(5,356+17,528+50,00
    0)×60%=43,730，四捨五入]。至於被告另提的修車費用45,0
    00元的抗辯，因被告所提出的單據為估價(本院卷第155頁)
    ，且非車主，故難以認定，而不可採。
五、綜上，原告依侵權行為法律關係請求被告給付原告43,730元
    及自起訴狀繕本送達之翌日（即110年12月24日，附民卷第5
    頁）起至清償日止，按年息5%計算之利息，為有理由，應准
    並判決如主文第1項。原告超出該准許部分的請求，無理由
    ，應駁回。
六、本件事證已明，當事人其餘主張陳述及所提之證據（如被告
    提出雙方於本件訴訟前之對話紀錄），經審酌後於本件判決
    結果無影響，故不詳論。
七、原告勝訴部分，係就民事訴訟法第427條第2項訴訟適用簡易
    程序所為被告敗訴之判決，依同法第389條第1項第3款規定
    ，應依職權宣告假執行。並依同法第392條第2項規定，宣告
    被告預供擔保，得免為假執行。至原告敗訴部分，其假執行
    之聲請已失依據，應併予駁回。
八、訴訟費用負擔，依民事訴訟法第79條，就移送本庭後依民事
    訴訟法規定所納部分，按勝負比率，約略酌定如主文第3項
    。
中　　華　　民　　國　　111 　年　　8 　　月　　30　　日
            臺灣臺北地方法院臺北簡易庭
                                    法  官  詹駿鴻
以上正本證明與原本無異。
如不服本判決，應於判決送達後20日內向本庭（臺北市○○○路0段
000巷0號）提出上訴狀。（須按他造當事人之人數附繕本）如委
任律師提起上訴者，應一併繳納上訴審裁判費。
中　　華　　民　　國　　111 　年　　8 　　月　　30　　日
                                    書記官  徐宏華